最高法院刑事判決　　　　　　　　　　　　　　　九十三年度台上字第六０九二號
　　上　訴　人　甲○○
　　選任辯護人　葉滄燁律師
右上訴人因偽造有價證券案件，不服台灣高等法院中華民國九十年十二月十八日第二
審判決（九十年度上訴字第三三九０號，起訴案號：台灣板橋地方法院檢察署八十七
年度偵字第一六八三九號），提起上訴，本院判決如左：
    主  文
上訴駁回。
    理  由
按刑事訴訟法第三百七十七條規定，上訴於第三審法院，非以判決違背法令為理由，
不得為之。是提起第三審上訴，應以原判決違背法令為理由，係屬法定要件。如果上
訴理由狀並未依據卷內訴訟資料，具體指摘原判決不適用何種法則或如何適用不當，
或所指摘原判決違法情事，顯與法律規定得為第三審上訴理由之違法情形，不相適合
時，均應認其上訴為違背法律上之程式，予以駁回。本件上訴人甲○○上訴意旨略稱
：(一)原審未依刑事訴訟法第一百條之一及第一百條之二之規定，向法務部調查局北部
機動組函調訊問上訴人之全程連續錄音帶，查證上訴人之自白是否與該筆錄相符，且
李劉月英在原審已證述其在房間接聽電話，上訴人在客廳，應不知其與莊豐慶間交談
之內容等情，證人李俊杰在第一審亦稱其母李劉月英在其房間另設有電話云云，足見
上訴人並無「意圖供行使之用」之犯意存在，原判決以上訴人在法務部調查局北部機
動組之自白為認定上訴人犯罪之唯一證據，有違刑事訴訟法第一百五十六條第二項之
規定，且對上開有利證據，未於判決內說明不採之理由，均非適法。(二)上訴人受其妹
李劉月英之託代送之信封內，裝有偽造之支票，上訴人並不知情，已據李劉月英於原
審證實，且為人情之常，原判決不加採信，未說明理由，亦有違法。(三)原審未傳訊案
發當天在李劉月英住宅搜索之調查員，查證李劉月英寢室內是否裝有電話，在客廳能
否聽到寢室內講電話之內容，又證人游蕊菊是否對於偽造之有價證券知情未加阻止而
有默示之授權行為，原審未傳訊調查，均有調查職責未盡之違法。(四)與上訴人情節類
似之李金寶、吳長益及汪建亨等人，均經第一審以詐欺罪判處有期徒刑六月確定在案
，另莊豐慶自始即有不法動機，且有行使以欺騙他人之目的，第一審僅判處有期徒刑
一年二月並宣告緩刑年，而上訴人僅係受託順路代為轉送，未獲任何利益，原判決
竟處二年六月重刑，有違比例及平等原則云云。
惟查原判決依憑上訴人部分不利於己之自白，證人李劉月英、游蕊菊之證言，共同被
告莊豐慶在警詢、偵、審中之不利於上訴人之供述，第一審當庭勘驗游蕊菊之身分證
與誠泰銀行蘆洲分行游蕊菊開戶申請書所附之身分證影本之筆錄，法務部調查局北部
機動組民國八十七年八月五日對莊豐慶與李劉月英之電話通訊監察報告書等證據，資
以認定上訴人有原判決事實欄所記載之犯罪事實，因而撤銷第一審關於上訴人部分不
當之判決，改判論處上訴人共同意圖行使之用，而交付偽造之有價證券罪刑（處有期
徒刑貳年陸月），已詳述其所憑之證據及理由。對於上訴人否認有本件交付偽造有價
證券之犯行，辯稱：伊當天去伊胞妹李劉月英住處拿伊母親之健保卡，要去長庚醫院
拿藥，其間李劉月英到房間接電話，伊並不知其談話內容，之後李劉月英即將健保卡
及一個信封交給伊，要伊送至台北市○○路交給一位莊先生，伊並不知信封內為偽造
之支票，以為係李劉月英與人合夥之帳單，便基於兄妹之情代為轉送，伊到達後，打
電話給莊先生，莊先生下來後，伊即被警察逮捕，實則，伊有正當工作，並未共同偽
造有價證券，而伊於警訊中所為自白並不實在云云。經綜合調查證據之結果，認係卸
責之詞，不可採信，在判決內詳予指駁並說明其理由。又證人李劉月英於原審證稱：
上訴人並不知悉該信封內裝有偽造支票，亦不知該支票係以新台幣七千元代價賣給莊
豐慶，伊僅告知上訴人若莊豐慶有給錢，改日再請上訴人帶過來云云，係迴護之詞，
不足採信。及上訴人於原審經由選任辯護人提出經濟部公司執照、台北縣政府營利事
業登記證、台北縣裝潢材料商業同業公會、台北縣人民團體職員當選證明書、扣繳憑
單等資料影本，尚不足據為上訴人有利之認定，均在判決內加以指駁及說明。原判決
所為論述，核與卷證資料相符，從形式上觀察，並無違背法令之情形。按認事採證證
據之取捨及證據證明力之判斷，俱屬事實審法院之職權，苟無違背證據法則，自不能
指為違法。又供述證據前後雖有差異或矛盾，事實審法院非不可本於經驗及論理法則
，斟酌其他情形，作合理之比較，定其取捨，其就供述證據之一部，認為真實者，予
以採取，亦非法則所不許。因之，供述之證據前後縱有差異，事實審法院依憑前後之
供述證據，斟酌其他證據，本於經驗法則與論理法則，取其認為真實之一部，作為論
罪之證據，自屬合法。不能謂所認事實與供述證據之部分不符，即指判決有證據上理
由矛盾之違法。本件原審綜合上訴人及證人李劉月英先後之供述，並斟酌其他證據，
認定上訴人有本件共同意圖供行使之用而交付偽造有價證券罪行，已在判決內詳述其
證據取捨及判斷之理由，核與證據法則並無違背，為其職權之適法行使，自不能指為
違法。上訴意旨所指各節，或為單純事實之爭執而於原判決之主旨不生影響之事項任
意指摘，或為原審已審酌屬認事採證、證據取捨及判斷之範疇，為其職權之適法行使
。並無違背證據法則之情形；或事證已臻明確並無再為傳訊調查必要之裁量事項，又
原判決所量處之刑，並未逾法定本刑，且無顯失衡平之情形，屬原審之裁量事項，均
無上訴意旨所指違背法令之情形；核均非法律規定得為第三審上訴理由之違法情形。
上訴意旨徒憑己意任意指摘，應認其上訴違背法律上之程式，予以駁回。
據上論結，應依刑事訴訟法第三百九十五條前段，判決如主文。
中　　　華　　　民　　　國　　九十三　　年　　 十一 　　月　　 十八 　　日
                              最高法院刑事第七庭
                                  審判長法官  莊　登　照
                                        法官  洪　明　輝
                                        法官  黃　一　鑫
                                        法官  魏　新　和
                                        法官  林　秀　夫
      右正本證明與原本無異
                                              書  記  官
中　　　華　　　民　　　國　　九十三　　年　　 十一 　　月　　二十四　　日
                                                                    ｍ
